【裁判字號】    95,台上,5714
【裁判日期】    951019
【裁判案由】    違反毒品危害防制條例
【裁判全文】
最高法院刑事判決            九十五年度台上字第五七一四號
上  訴  人  乙○○
                    巷32號
            甲○○
上列上訴人等因違反毒品危害防制條例案件，不服台灣高等法院
台中分院中華民國九十五年七月十一日第二審更審判決（九十五
年度上更(一)字第一一九號，起訴案號：台灣台中地方法院檢察署
九十四年度偵字第五九八九、五九九０號），提起上訴，本院判
決如下：
    主  文
上訴駁回。
    理  由
按刑事訴訟法第三百七十七條規定，上訴於第三審法院，非以判
決違背法令為理由，不得為之。是提起第三審上訴，應以原判決
違背法令為理由，係屬法定要件。如果上訴理由狀並未依據卷內
訴訟資料，具體指摘原判決不適用何種法則或如何適用不當，或
所指摘原判決違法情事，顯與法律規定得為第三審上訴理由之違
法情形，不相適合時，均應認其上訴為違背法律上之程式，予以
駁回。本件上訴人乙○○上訴意旨略稱：(一)、上訴人等販賣第一
級毒品海洛因予葉宗憲之次數，絕對不可能超過五次，且原審就
此販賣之價格及金額均未詳盡調查，有調查未盡之違法。(二)、原
判決未就監聽工作日誌比對上訴人等犯罪之次數及所得金額，並
於理由內予以說明，有判決理由不備之違法等語。上訴人甲○○
上訴意旨則略稱：原判決事實欄記載上訴人等販賣海洛因所得新
台幣（下同）一萬六千元，悉數由乙○○取得，甲○○則獲得乙
○○免費提供吃、住、零用錢及海洛因施用之利益等情。然原判
決理由欄卻認上開犯罪所得現款仍應在甲○○之主刑下諭知沒收
，如全部或一部不能沒收時，以其財產抵償之。其事實之認定與
理由說明不相符合，自屬違法等語。
惟查證據之取捨、證據證明力之判斷以及事實有無之認定，屬事
實審法院之職權，苟其取捨、判斷與認定，並不違背經驗法則及
論理法則，即不容任意指為違法，而執為適法之第三審上訴理由
。本件原判決係依憑上訴人二人之自白、證人即向上訴人等購買
海洛因之葉宗憲、吳基峰、李孟瑋於第一審及李孟瑋於原審之證
詞、對上訴人二人與葉宗憲、吳基峰、李孟瑋等人進行電話監聽
之專案機房工作日誌、查獲上訴人等之現場照片、查獲之海洛因
及其檢驗為第一級毒品之鑑定通知書以及上訴人等所有供販賣毒
品所使用之行動電話（含門號）等證據資料，予以綜合判斷，認
上訴人等共同連續販賣第一級毒品犯行，事證明確。並以核上訴
人等所為，係犯毒品危害防制條例第四條第一項之販賣第一級毒
品罪，且以上訴人等犯罪情節情輕法重，縱使量處最低刑度之無
期徒刑，仍嫌過重，而依刑法第五十九條酌減其刑，再酌情量處
其刑，已詳其所憑證據及認定之理由。且指駁、說明上訴人甲
○○所為，已參與販賣第一級毒品罪犯罪構成要件之交付毒品、
收取價金之行為，自應負共同正犯刑責，其所辯僅應負幫助販賣
第一級毒品罪云云，顯不可採之理由。所為論斷，均有卷存證據
資料可資覆按。上訴意旨雖指摘原判決違背法令，惟查上訴人乙
○○於原審審判期日對其有先後八次共同販賣海洛因予葉宗憲，
得款八千元之事實，已坦承不諱，對相關之證據，亦無爭執，且
未請求調查、比對監聽工作日誌，原判決就如何認定上訴人等有
本件犯行，亦已詳其所憑依據及理由。乙○○上訴意旨就原審
已調查、說明及依憑證據所為認事、採證職權之合法行使，任意
指摘為違法，自非合法之上訴理由。又按共同正犯，應對犯罪事
實負責，原判決既認上訴人甲○○為共同正犯，則就販賣毒品所
得一萬六千元，於其主刑下諭知沒收，如全部或一部不能沒收時
，以其財產抵償之，並無不合。甲○○上訴意旨謂該一萬六千元
，其未得分文，認原判決上開沒收之諭知為違法云云，尚有誤會
，亦非適法之上訴理由。綜上，本件上訴為違背法律上之程式，
應予駁回。
據上論結，應依刑事訴訟法第三百九十五條前段，判決如主文。
中    華    民    國  九十五  年    十    月   十九   日
                      最高法院刑事第九庭
                          審判長法官  陳  正  庸
                                法官  賴  忠  星
                                法官  王  居  財
                                法官  林  開  任
                                法官  林  立  華
      本件正本證明與原本無異
                                      書  記  官
中    華    民    國  九十五  年    十    月  二十五  日
                                                Ａ


司法院資訊處製作；財團法人民間司法改革基金會備份。
